臺灣乙○○○○院刑事判決　　　　　　　　　　　　　九十一年度簡上字第四五號
　　上　訴　人　臺灣乙○○○○院檢察署檢察官
　　被　　　告　丁○○
上訴人因右列被告贓物案件，不服本院九十一年度基簡字第一四七號中華民國九十一
年三月十三日第一審簡易判決（聲請簡易處刑案號：臺灣乙○○○○院檢察署九十一
年度偵緝字第二七號），提起上訴，暨併案審理（九十一年度偵字第九五六號），本
院管轄之第二審合議庭判決如左：
    主  文
原判決撤銷。
丁○○連續收受贓物，處拘役參拾日，如易科罰金，以參佰元折算壹日。
    事  實
一、丁○○基於收受贓物之概括犯意，（一）於九十年十月十七日十三時許，在基隆
    市○○○路之電玩店，明知自綽號「小陳」姓名年籍不詳之成年男子交付車牌號
    碼ＧＨＥ—八三三號、引擎號碼四ＫＸ—二四○八八七號之重機車係來路不明之
    贓物（該車係丙○○所有，於九十年十月八日零時許，在基隆市○○街二五一巷
    五弄十四號遭不詳姓名者竊取），竟仍收受之；（二）於九十年十一月十三日凌
    晨二時許，明知甲○○所有﹙登記於徐國良名下﹚、車牌號碼六Ｇ－九一七七號
    、引擎號碼六Ａ一二Ｓ○○四五一三號之自小客車，於九十年十一月十三日一時
    四十分許，在基隆市○○區○○路三十四之一號遭綽號「阿志」真實姓名年藉不
    詳之成年男子者竊取，竟在台北市某地區，向「阿志」借用收受之，於九十年十
    一月十三日二時零五分許，途經國道中山高速公路南下二十五公里路段，因違規
    超速為警方攔檢取締製單告發，事後丁○○危恐犯行揭露為掩飾罪行，即主動以
    電話告知甲○○失車棄置地點。嗣先於九十年十月十七日十三時四十分許，為警
    在基隆市○○路十二號前查獲丁○○騎乘車號ＧＨＥ－八三三號贓車，再於九十
    一年二月九日十六時五十分許於桃園縣龍潭交流道，查獲丁○○所棄置車號六Ｇ
    －九一七七號贓車。
二、案經基隆市警察局第二分局移請台灣乙○○○○院檢察署檢察官聲請簡易判決處
    刑及移送併案審理。
    理  由
一、訊據被告丁○○固不否認於右揭時地分別自綽號「小陳」及「阿志」真實姓名年
    藉不詳之成年男子收受車牌號碼ＧＨＥ－八三三號重機車及車牌號碼六Ｇ－九一
    七七號自小客車等情不諱，惟矢口否認有何收受贓物之犯行，辯稱：伊不知所收
    受車號ＧＨＥ－八三三號之機車是贓車，又六Ｇ－九一七七號自小客車是向「阿
    志」所借，欲由基隆前往龍潭，在基隆到臺北的路上，伊即發現車子是贓車，而
    且失主是伊哥哥的朋友甲○○，伊便要求「阿志」於臺北把車交給伊，伊並打電
    話給甲○○要甲○○到龍潭把車牽回去，始倖免該車被銷贓解體，伊並沒有收受
    贓物之故意云云。經查：
（一）車牌號碼ＧＨＥ－八三三號重機車，係被害人丙○○所有，於九十年十月八日
      零時許，在基隆市○○街二五一巷五弄十四號前遭竊，係來歷不明之盜贓物之
      事實，業據被害人丙○○指述明確，並有車輛竊盜、車牌失竊資料個別查詢報
      表查詢車輛認可資料、基隆市警察局車輛協尋證明單、基隆市警察局車輛尋獲
      電腦單及基隆市警察局贓物認領保管單等附卷可憑。且被告已於偵查中坦承懷
      疑該車之來源，是其主觀上自始即明知該機車為來源不明之贓車洵堪認定。從
      而，被告前開所辯不知該機車係贓車乙節，顯係卸責之詞，不足採信。
（二）車牌號碼Ｇ－九一七七號自小客車，係被害人甲○○所有﹙登記於徐國良名下
      ﹚，於九十年十一月十三日一時四十分許，在基隆市○○區○○路三十四之一
      號前遭竊，係來歷不明之盜贓物之事實，業據被害人甲○○指述明確，並有車
      輛竊盜、車牌失竊資料個別查詢報表查詢車輛認可資料附卷可憑。又查被告於
      九十年十一月十三日二時零五分許，途經國道中山高速公路南下二十五公里路
      段，因違規超速為警方攔檢取締製單告發之事實，有內政部警政署國道公路警
      察局舉發違反道路交通管理事件通知單公警局交字第Ｚ00000000號在
      卷可稽。第查被告於警訊時供稱：「…車子一開到龍潭我就打電話告訴甲○○
      車子在龍潭。」﹙參見九十一年二月九日警訊筆錄﹚，核與被害人甲○○於本
      院審理中證稱：「沒有，是被告凌晨三點多打電話給我，我自己去龍潭把中牽
      回來。」﹙參見九十一年五月三十一日訊問筆錄﹚相符，足徵被告係將車駕駛
      至龍潭後，才以電話告知甲○○，若真如被告所辯知悉是甲○○所有之贓車後
      ，即打算將車返還甲○○，為何不於臺北即打電話給甲○○，而於違規超速為
      警方攔檢取締後，才打電話給甲○○，並將車輛駕駛至被告所欲前往的目的地
      即龍潭，被告前開所辯無收受贓車之故意乙節，顯係卸責之詞，要無可採，其
      事證明確，犯行堪以認定。
三、核被告所為，係犯刑法第三百四十九條第一項之收受贓物罪。被告先後二次犯行
    ，時間緊接，方法相同，觸犯構成要件相同之罪名，顯係基於概括犯意為之，應
    依連續犯規定論以一罪，並加重其刑。被告於九十年十一月十三日之收受贓物犯
    行，雖未據起訴，惟與起訴部分之犯罪事實，有裁判上一罪之連續犯關係，為起
    訴效力所及，本院自得併予審理。本件原審判處被告罪刑固非無見，惟被告承同
    一概括犯意收受贓物，經臺灣乙○○○○院檢察署檢察官以九十一年偵字第九五
    六號案件函請本院併案審理，原審未及審理，尚有未洽，檢察官以此提起上訴，
    為有理由，自應撤銷原判決，由本院另為適當之判決。爰審酌被告犯罪動機、目
    的、手段、所生損害，及犯罪後態度等一切情狀，量處如主文所示之刑，並諭知
    易科罰金之折算標準，以示懲戒。
據上論斷，應依刑事訴訟法第四百五十五條之一第一項、第三項、第三百六十九條第
一項前段、第二百九十九條第一項前段，刑法第五十六條、第三百四十九條第一項、
第四十一條第一項前段，罰金罰鍰提高標準條例一條前段、第二條，判決如主文。
本案經檢察官李辛茹到庭執行職務。
中      華      民      國      九十一    年      七    月    三十一    日
                                      臺灣乙○○○○院刑事第三庭
                                          審判長法  官    林火炎
                                                法  官    何怡
                                                法  官    齊  潔
右正本證明與原本無異。
本件判決不得上訴。
                                                書記官    郭廷耀
中      華      民      國      九十一    年      八    月      二      日
